【裁判字號】    99,上易,2864
【裁判日期】    991229
【裁判案由】    毒品危害防制條例
【裁判全文】
臺灣高等法院刑事判決                99年度上易字第2864號
上  訴  人
即  被  告  王成樑
上列上訴人即被告因毒品危害防制條例案件，不服臺灣臺北地方
法院99年度易字第3052號，中華民國99年11月30日第一審判決（
起訴案號：臺灣臺北地方法院檢察署99年度毒偵字第3360號），
提起上訴，本院判決如下：
    主  文
上訴駁回。
    理  由
一、依刑事訴訟法第350條、第361條、第362條、第367條規定，
    不服地方法院之第一審判決而上訴者，須提出上訴書狀，並
    應敘述具體理由，為上訴必備之程式；其所提出之書狀未敘
    述上訴理由，或僅曾以言詞陳述上訴理由者，均應於上訴期
    間屆滿後20日內補提理由書於第一審法院。第一審法院經形
    式審查，認逾期未補提上訴理由者，應定期間先命補正；逾
    期未補正者，為上訴不合法律上之程式，應以裁定駁回。倘
    已提出上訴理由，但所提非屬具體理由者，則由第二審法院
    以上訴不合法律上之程式，判決駁回。而所謂具體理由，必
    係依據卷內既有訴訟資料或提出新事證，指摘或表明第一審
    判決有何採證認事、用法或量刑等足以影響判決本旨之不當
    或違法，而構成應予撤銷之具體事由，始克當之（例如：依
    憑證據法則具體指出所採證據何以不具證據能力，或依憑卷
    證資料，明確指出所為證據證明力之判斷如何違背經驗、論
    理法則）；倘僅泛言原判決認定事實錯誤、違背法令、量刑
    失之過重或輕縱，而未依上揭意旨指出具體事由，或形式上
    雖已指出具體事由，然該事由縱使屬實，亦不足以認為原判
    決有何不當或違法者（例如：對不具有調查必要性之證據，
    法院未依聲請調查亦未說明理由，或援用證據不當，但除去
    該證據仍應為同一事實之認定），皆難謂係具體理由，俾與
    第二審上訴制度旨在請求第二審法院撤銷、變更第一審不當
    或違法之判決，以實現個案救濟之立法目的相契合，並節制
    濫行上訴（最高法院97年度台上字第892號刑事判決意旨參
    照）。
二、被告上訴意旨略以：上訴人即被告王成樑（下稱上訴人）係
    自動承認施用毒品，並無搜到任何足以證明上訴人犯罪之證
    據，可見上訴人確有悔悟之心，但原審以前次犯罪判決之刑
    度為基準，依次增加刑期，實難令人心服，且使上訴人之自
    首頓成無意義之行為，請准予上訴並給予公平合理之判決云
    云。
三、經查：原判決以上訴人所犯並非死刑、無期徒刑或最輕本刑
    為3年以上有期徒刑之罪，其於原審準備程序中就被訴事實
    為有罪之陳述，經原審法官告知簡式審判程序之旨，並聽取
    公訴人、上訴人之意見後，裁定由受命法官獨任進行簡式審
    判程序，並依上訴人於偵、審中之自白、台灣檢驗科技股份
    有限公司99年8月5日報告編號UL/2010/70613濫用藥物檢驗
    報告、臺北縣政府警察局永和分局查獲違反毒品危害防制條
    例案件犯嫌代碼對照表各1張等為據，認定上訴人確有施用
    第二級毒品甲基安非他命1次之犯行。又上訴人前因施用毒
    品案件，甫於98年8月22日縮刑期滿執行完畢，其於5年內故
    意再犯本件最重本刑有期徒刑以上之罪，為累犯，應加重其
    刑。因上訴人於偵查機關未發覺其施用第二級毒品犯行前，
    主動坦承施用毒品犯行，並願接受裁判，符合自首之規定，
    依法減輕其刑。並依法先加後減。爰審酌上訴人經觀察、勒
    戒及強制戒治執行完畢後，仍不知戒惕，無視於毒品對於自
    身健康之戕害及國家對於杜絕毒品犯罪之禁令，再次施用毒
    品，惡性非輕，然念及坦承犯行及所犯為自戕行為等一切情
    狀，量處有期徒刑7月，已詳敘其所憑證據、認定理由及量
    刑依據。從形式上觀察，原判決已敘明審酌刑法第57條所列
    事項之理由，並無認定事實錯誤、量刑瑕疵或違背法令之情
    形。上訴意旨泛稱原審量刑不當云云，非依據卷內訴訟資料
    或提出新事證，具體指摘或表明第一審判決有何足以影響判
    決本旨之不當或違法，而構成應予撤銷之具體事由，與刑事
    訴訟法第361條第2項所稱「具體理由」，尚非相當。揆諸上
    開說明，上訴人之上訴意旨應認違背刑事訴訟法第361條第2
    項「上訴書狀應敘述具體理由」之規定，依同法第367條前
    段規定，應以判決駁回上訴，並不經言詞辯論為之。
據上論斷，應依刑事訴訟法第367條前段、第372條，判決如主文
。
中    華    民    國    99    年    12    月    29    日
                  刑事第二十庭審判長法  官  楊貴雄
                                    法  官  許必奇
                                    法  官  林銓正
以上正本證明與原本無異。
不得上訴。
                                    書記官  張淨卿
中    華    民    國    99    年    12    月    29    日

司法院資訊處製作；財團法人民間司法改革基金會備份。
